最高法院刑事判決                              八十六年度台上字第三六三八號
    上  訴  人  甲○○
    選任辯護人  葉潛昭律師
右上訴人因違反稅捐稽徵法案件，不服台灣高等法院中華民國八十五年七月二十六日
第二審判決（八十五年度上訴字第二六九一號，起訴案號：台灣台北地方法院檢察署
八十四年度偵字第二○七一五號），提起上訴，本院判決如左：
    主  文
上訴駁回。
    理  由
按刑事訴訟法第三百七十七條規定，上訴於第三審法院，非以判決違背法令為理由，
不得為之。是提起第三審上訴，應以原判決違背法令為理由，係屬法定要件。如果上
訴理由狀並未依據卷內訴訟資料，具體指摘原判決不適用何種法則或如何適用不當，
自應認其上訴為違背法律上之程式，予以駁回。本件上訴人甲○○上訴意旨略稱：上
訴人不諳日文，故關於朕興實業有限公司（下稱朕興公司）與日本OKURA & CO. LTD
之業務，均悉由公司董事王聲訓代行，上訴人與日商主辦會計人員中山良之間，自無
犯意聯絡可言，王聲訓於第一審之證述不實，且其為公司法規定之負責人，應有稅捐
稽徵法第四十七條之適用，原審對上述各節未予調查、審認，顯有調查職責未盡，及
理由不備之違法，又上訴人雖於第一審自白，但原審未調查其他證據，以察其自白是
否與事實相符，難謂允洽等語。惟卷查原判決依憑上訴人於第一審之自白（見第一審
卷第六十一頁、第八十一頁），證人傅世詠、劉有信、簡奇良、王聲訓之證述（見偵
查卷第十頁、第十一頁、第一審卷第十七頁、第五十五頁、第五十六頁、第六十九頁
、第八十七頁），並有第一商業銀行進口結匯證實書、商業發票附卷可稽，朕興公司
以高價低報之不正當方法逃漏進口稅費包括進口稅新台幣（下同）二十二萬五千七百
零五元，商港建設費九千零五十三元，亦有財政部基隆關稅局以八十五年二月十四日
基普五業一字第○一四三○號函足憑，朕興公司自民國七十八年九月設立登記起，
即以上訴人為負責人，嗣至八十一年十月二日雖經變更登記負責人為王聲訓，然至八
十一年十一月十日再變更登記負責人為上訴人迄今，復有朕興公司設立登記及變更登
記事項卡可證等證據，資以認定上訴人有公司負責人，為納稅義務人，以不正當方法
逃漏稅捐之事實（維持第一審判決，判處上訴人有期徒刑五月），而以上訴人辯稱：
朕興公司與日本OKURA & CO. LTD 之業務，均由公司熟悉日本事務之股東王聲訓辦理
，有關本件進口報單何以如此填寫，上訴人並不清楚，且與日本公司接洽時，上訴人
亦非朕興公司負責人，又有關每片陶製瓦單價日幣（下同）九千元之商業發票為日本
公司人員中山良之出具，並非偽造，價格亦屬真實云云，無非畏罪情虛，不足採信，
於理由中詳加指駁與說明，從形式上觀察，尚無任何違背法令之情形。次查原審已依
其調查相關證據之結果，於判決中明其認定上訴人係台北市○○○路○段六十五之
二號三樓之二納稅義務人朕興公司負責人，於八十二年四月二十日自日本  OKURA &
CO. LTD 進口陶製瓦一批（報稅後，於同年五月五日放行），明知進口六類製品之每
片單價均二萬四千八百四十元，全部總價為一千一百九十二萬三千二百元，竟為逃漏
稅捐，商請OKURA & CO. LTD 設於台北市○○路一四八號十二樓公司已成年主辦會計
人員中山良之，基於共同犯意聯絡，由中山良之在上址公司，明知不實事項，填載日
期八十二年四月七日每片單價九千元之會計憑證商業發票，然後將此內容不實之商業
發票提供三和報關有限公司（下稱三和報關公司），委請不知情已成年之三和報關公
司人員簡奇良，於填寫本屬關於其業務上應予製作之進口報單時，據以將每片單價記
載為九千元，全部總價為四百三十二萬元，明知為不實之事項，而登載於業務上所掌
之文書，足以生損害於OKURA 公司及稅捐稽徵之正確性。並於八十二年五月四日由三
和報關公司人員持以向財政部基隆關稅局五堵支局申報進口，以此不正當方法逃漏進
口稅新台幣（下同）二十二萬五千七百零五元，商港建設費九千零五十三元之證據與
理由，並說明上訴人之自白，核與證人傅世詠、劉有信、簡奇良、王聲訓指證之情節
相符，自有證據力，上訴人非僅為朕興公司之登記負責人，且實際負責公司業務經營
，對於如何商請日本公司人員出具價格不實之商業發票，以高價低報，逃漏稅捐，尤
為其經手辦理，殊無所指有調查職責未盡、理由不備或矛盾之處。又原審縱未再傳訊
王聲訓予以調查，因事證已明，亦於判決主旨，不生影響。上訴意旨，未依卷內資料
具體指摘原判決有如何不適用法則或適用法則不當之違背法令，其上訴即屬違背法律
上之程式，應予駁回。
據上論結，應依刑事訴訟法第三百九十五條前段，判決如主文。
中      華      民      國    八十六    年      六      月      十九    日
                              最高法院刑事第三庭
                                  審判長法官  蔡  詩  文
                                        法官  張  吉  賓
                                        法官  莊  登  照
                                        法官  洪  明  輝
                                        法官  蔡  清  遊
      右正本證明與原本無異
                                              書  記  官
中      華      民      國    八十六    年      六      月     三十     日
